臺灣嘉義地方法院刑事判決　　　　　　 94年度簡上字第230號
上　訴　人　臺灣嘉義地方法院檢察署檢察官
上　訴　人
即　被　告　甲○○
　　　　　　　　　　（另案
上列上訴人因違反毒品危害防制條例案件，不服本院九十四年度
嘉簡字第一一０一號中華民國九十四年九月二十六日所為第一審
判決（聲請簡易判決處刑書案號：嘉灣嘉義地方法院檢察署九十
四年度毒偵緝字第九七號），提起上訴，暨同署移送合併審理（
九十四年度毒偵字第一三二九號），本院管轄之第二審合議庭判
決如下：
    主  文
原判決撤銷。
甲○○連續施用第二級毒品，累犯，處有期徒刑陸月，如易科罰
金，以參佰元折算壹日。扣案之空夾鍊袋壹個、玻璃球管貳個，
均沒收。
    事  實
一、甲○○前於民國八十四年間因違反麻醉藥品管理條例案件，
    經臺灣高雄地方法院判處有期徒刑五年二月，褫奪公權三年
    確定；復於八十五年間，因竊盜案件經該院判處有期徒刑四
    月確定，上開二罪接續執行，於八十六年七月十二日縮短刑
    期假釋出監並交付保護管束，迄八十九年十二月二十六日假
    釋期滿，未經撤銷假釋視為執行完畢。又因施用第一級、第
    二級毒品案件，經送觀察、勒戒後，認無繼續施用毒品傾向
    ，於九十二年十一月五日執行完畢釋放，並由臺灣嘉義地方
    法院檢察署檢察官於同日以九十二年度偵緝字第五五九號、
    毒偵緝字第一四八、一四九、一五０號為不起訴處分確定。
    詎其仍不知悔悟，另基於施用第二級毒品之概括犯意，於九
    十四年三月十四中午十二時許及同年八月二十日中午十二時
    許，在嘉義縣梅山鄉○○村○○街二０一號八樓之八居處廁
    所內，以將甲基安非他命置於玻璃球內，以火燒烤待產生白
    煙後吸用該煙霧之方式，連續施用第二級毒品甲基安非他命
    二次。嗣於九十四年三月十四日十八時二十五分許，因另案
    遭拘提，經警採集其尿液送驗結果，呈甲基安非他命陽性反
    應；復於同年八月二十三日十五時十分許，因另案被緝獲，
    並扣得空夾鏈袋一個及玻璃球管二個，且經警採集其尿液送
    驗結果，亦呈甲基安非他命陽性反應，始查悉上情。
二、案經嘉義縣警察局民雄分局報請臺灣嘉義地方法院檢察署檢
    察官偵查後聲請簡易判決處刑及嘉義縣警察局竹崎分局報請
    同署檢察官偵查後移送併辦。
    理  由
一、訊據被告甲○○對於上開犯罪事實於本院行準備程序時及審
    理時均坦承不諱（見本院卷第28頁、第45頁、第50頁）；參
    以於九十四年三月十四日二十一時五十分許及同年八月二十
    三日十七時十四分許，得被告同意採尿送驗，其結果均確呈
    甲基安非他命陽性反應等情，亦有臺灣檢驗科技股份有限公
    司濫用藥物尿液檢驗報告及尿液送驗姓名代號對照表各二紙
    在卷可稽，均足資擔保被告所為之上開任意性自白具有相當
    程度之真實性，應堪採信。又被告前因施用第一級、第二級
    毒品案件，經送觀察、勒戒後，認無繼續施用毒品傾向，於
    九十二年十一月五日執行完畢釋放，並由臺灣嘉義地方法院
    檢察署檢察官於同日以九十二年度偵緝字第五五九號、毒偵
    緝字第一四八、一四九、一五０號為不起訴處分確定等情，
    有臺灣高等法院被告全國前案紀錄表乙份附卷可佐。是被告
    於觀察、勒戒執行完畢釋放後五年內再犯施用甲基安非他命
    毒品之犯行，洵堪認定，應依法論科。
二、按甲基安非他命均屬毒品危害防制條例所定之第二級毒品。
    故核被告所為，係犯毒品危害防制條例第十條第二項之施用
    第二級毒品罪；而其施用第二級毒品前持有第二級毒品之低
    度行為，為施用第二級毒品之高度行為所吸收，不另論罪。
    被告二次施用第二級毒品犯行，時間緊接，方法相同，觸犯
    構成要件相同之罪名，顯係基於概括犯意為之，應依刑法第
    五十六條連續犯規定論以一罪，並依法加重其刑。另查被告
    前於八十四年間因違反麻醉藥品管理條例案件，經臺灣高雄
    地方法院判處有期徒刑五年二月，褫奪公權三年確定；復於
    八十五年間，因竊盜案件經該院判處有期徒刑四月確定，上
    開二罪接續執行，於八十六年七月十二日縮短刑期假釋出監
    並交付保護管束，迄八十九年十二月二十六日假釋期滿，未
    經撤銷假釋視為執行完畢等情，則有被告之臺灣高等法院被
    告全國前案紀錄表乙份附卷可佐，其於五年內再犯本件有期
    徒刑以上之罪，為累犯，應依刑法第四十七條遞加重其刑。
    又按檢察官就犯罪事實一部起訴者，其效力及於全部，刑事
    訴訟法第二百六十七條定有明文，本件檢察官雖僅就被告九
    十四年三月十四日二十一時五十分許回溯五日內某時施用第
    二級毒品部分之犯行聲請簡易判決處刑，惟被告自九十四年
    八月二十日中午十二時許施用第二級毒品部分之犯行，與前
    開經判決有罪部分，具有連續犯關係，屬於裁判上一罪，依
    上開規定，本院自得併予審理，附此敘明。原審諭知被告施
    用第二級毒品，處有期徒刑五月罪刑之判決，固屬卓見，惟
    未能於判決前及時審酌被告九十四年八月二十日中午十二時
    施用第二級毒品之犯行，其適用法律及量處刑罰自有未恰，
    自應由本院撤銷原判決，另為適當之判決。爰審酌被告前曾
    施用毒品而經經觀察、勒戒程序，竟未思悔改，復行施用第
    二級毒品，且於本院審理坦承上開施用毒品犯行，其犯後態
    度良好，與被告施用毒品之次數，以及施用毒品犯行係屬戕
    害自身健康之行為，尚未危害他人等一切情狀，量處如主文
    第二項所示之刑，以資懲儆。另扣案之空夾鍊袋一個、玻璃
    球管二個，均係於被告居處內搜索查獲，且被告坦承確為伊
    所有（見本院卷第48頁），供其施用第二級毒品安非他命之
    用，爰依刑法第三十八條第一項第二款之規定，宣告沒收。
據上論斷，應依刑事訴訟法第四百五十五條之一第一項、第三項
、第三百六十九條第一項前段、第三百六十四條、第二百九十九
條第一項前段，毒品危害防制條例第十條第二項，刑法第十一條
、第五十六條、第四十七條、第四十一條第一項前段、第三十八
條第一項第二款，罰金罰鍰提高標準條例第二條，判決如主文。
本案經檢察官吳咨泓到庭執行職務。
中　　華　　民　　國　　94　　年　　11　　月　　30　　日
                  刑事第四庭  審判長法  官   林世芬
                                    法  官   鄭雅文
                                    法  官　 曾宏揚
上列正本證明與原本無異。
本件不得上訴。
中　　華　　民　　國　　94　　年　　11　　月　　30　　日
                                    書記官   陳慶昀
附錄論罪科刑法條：
毒品危害防制條例第10條第2項
施用第二級毒品者，處 3 年以下有期徒刑。
